臺灣臺北地方法院刑事判決　　　　　　　　　　　　　九十一年度易字第四四六號
　　公　訴　人　臺灣臺北地方法院檢察署檢察官
　　被　　　告　甲○○
右列被告因竊盜案件，經檢察官聲請簡易判決處刑（九十一年度偵字第一三八九號）
，本院認不宜以簡易判決處刑，改依通常程序審理，判決如左：
    主  文
甲○○竊盜，累犯，處有期徒刑玖月。
    事  實
一、甲○○有多次竊盜及侵占前科，前於民國八十九年間復因竊盜案件，經本院於八
    十九年十一月十日以八十九年度易字第二二二三號判處有期徒刑七月確定，甫於
    九十年八月四日執行完畢出監。詎仍不知悔改，於九十一年一月七日晚上十時四
    十分許，見所搭乘之二九九號公車抵達位於台北市○○○路○段三十六號希爾頓
    飯店前站牌，下車乘客擁擠，復萌貪念，基於為自己不法所有之犯意，利用乘客
    謝佳璇疏未注意之際，在公車上自後以推擠方式趨身接近謝佳璇，進而下手竊取
    謝佳璇所有置於背包內之黑色皮夾一只（內有身分證、健保卡、機車行照及現金
    新台幣一千五百元），得手後隨即藏置於所穿著之夾克口袋內。嗣因謝佳璇下車
    後發覺其背包遭人打開，且皮夾不翼而飛，質疑神色怪異之甲○○竊取其皮夾，
    並表示報警之意，甲○○始取出竊得之該只黑色皮夾交還謝佳璇後逃逸，在謝佳
    璇追呼：「扒手」之下，為路人合力逮捕，並交由隨後趕至現場之員警處理，而
    查悉上情。
二、案經台北市政府警察局中正第一分局報請臺灣臺北地方法院檢察署檢察官聲請簡
    易判刑。
    理  由
一、右揭事實，業據被告甲○○迭於警、偵訊及本院審理中坦承：「（問：你於何時
    ？何地？以何種方式竊取何物？請詳述事實經過）是於九十一年一月七日約二十
    二至二十三時許，在台北市○○○路○段三十六號希爾頓飯店前公車站下車時見
    被害人背包打開，因此一時心生貪念，以推擠方式竊取被害人黑色皮夾，但得手
    時為警方會同被害人當場查獲並帶回派出所」、「（問：如何偷？）因為我和被
    害人都坐二九九號公車，到了台北車站要下車時，她的背包沒有關好，我就把手
    伸進去拿她的皮夾」、「（問：對於檢察官所起訴之犯罪事實有無意見（朗讀起
    訴書記載之全部犯罪事實）？是否認罪？）認罪」等語不諱（見偵查卷第五頁反
    面、十八頁反面、本院九十一年四月十七日審判筆錄），核與被害人謝佳璇於警
    訊中指訴：「（問：你於何時、何地遭何人竊取何物？損失如何？價格若干？）
    我今（７）日二十二時許由新莊搭乘２９９號公車前往台北車站，在抵達下車前
    ，我突然感覺有遭人蓄意由背後推擠，當時我回頭，只看見一男子（年約５０～
    ６０歲，身高約１７０ＣＭ，灰白頭髮）在我後方神色怪異地（得）看著我，當
    我於台北車站下車時（站牌位置：忠孝西路一段三十六號）仍見該名男子尾隨於
    後，此時我發現我的背包被打開而裏面的皮夾卻不見了；此時該名男子（年約５
    ０～６０歲，身高約１７０ＣＭ，灰白頭髮）竟對我說我的皮夾被前面的一對男
    女拿走了，我從未與這名男子交談亦未告知他我的皮夾遭竊，‧‧‧於是我心生
    懷疑，便質問對方要其歸還我的皮夾，但是對方不理會我，並且逕自離去，於是
    我便稱要報警，對方便從其夾克內的口袋取出我的皮夾交還給我後逃逸，而我即
    追呼其為“扒手”，路人便一擁而上抓住對方，警察也隨後趕到當時時間約為二
    十二時四十分許；我的皮夾內有我本人之身分證、健保卡機車行照及現金新台幣
    一千五百元」等語之情節相符（見偵查卷第七頁）。此外，並有偵查卷附贓物認
    領保管收據一紙可稽。足認被告於偵查及本院審理中之自白，確與事實相符，而
    堪採為證據。本件事證明確，被告竊盜犯行，堪已認定，應予依法論科。
二、核被告所為，係犯刑法第三百二十條第一項竊盜罪。被告有多次竊盜及侵占前科
    ，前於八十九年間甫因竊盜案件，經本院於八十九年十一月十日以八十九年度易
    字第二二二三號判處有期徒刑七月確定，並於九十年八月四日執行完畢出監，有
    卷附臺灣高等法院檢察署刑案簡覆紀錄表可按，其受刑之執行完畢後，五年內再
    犯本件有期徒刑以上之罪，為累犯，應依刑法第四十七條之規定加重其刑。爰審
    酌被告犯後雖自始坦承竊盜犯行不諱，惟查其前有多次竊盜前科，經送監執行完
    畢後，仍未能記取教訓，一再故態復萌，足認其自制能力欠佳，非予適當期間之
    自由拘束，顯難令其記取教訓，及其犯罪動機、目的、犯罪手段、智識程度、生
    活狀況、犯後態度、所生對被害人財產權侵害程度等一切情狀，量處如主文所示
    之刑，以示懲儆。
三、本件經檢察官聲請簡易判決處刑，惟查被告所犯之罪不屬刑事訴訟法第四百四十
    九條所定得以簡易判決處刑之案件，應由本院依刑事訴訟法第四百五十二條規定
    ，改依通常程序審判之，附此敘明。
據上論斷，應依刑事訴訟法第四百五十二條、第二百九十九條第一項前段，刑法第三
百二十條第一項、第四十七條，罰金罰鍰提高標準條例第一條前段，判決如主文。
案經檢察官劉承武到庭執行職務
中    華    民    國      九十一      年      四      月      二十二    日
                                      臺灣臺北地方法院刑事第六庭
              法  官  吳  秋  宏
右正本證明與原本無異。
如不服本判決，應於判決送達後十日內，向本院提出上訴狀。
                                          書記官  林  碧  華
中      華      民      國      九十一      年     四   月     二十二   日
附錄本案論罪科刑法條全文：
刑法第三百二十條第一項
一意圖為自己或第三人不法之所有，而竊取他人之動產者，為竊盜罪，處五年以下有
  期徒刑、拘役或五百元以下罰金。
二意圖為自己或第三人不法之利益，而竊佔他人之不動產者，依前項之規定處斷。
三前二項之未遂犯罰之。
